# 按时点确认收入，控制权转移的判断

提问人：wx_60180bf4702a 时间：2021-02-01 12:33:06
你好陈版主，公司的主要业务是销售工业锅炉，工业锅炉需要安装调试才能使用，但客户与本公司只签订锅炉供应合同，另外与别的锅炉安装公司签订锅炉安装合同。锅炉因为质量大，安装时间长，所以本公司需要根据客户和安装公司的安装要求在规定的时点将锅炉部件一批一批发货到安装现场，整个发货过程可能持续好几个月到 1 年，合同条款 1 规定每批部件到达客户安装现场后，客户和安装公司都需要进行检查验收确定部件是否合格，合同另有条款 2 规定待锅炉整体安装完工后，安装公司会进行调试检验锅炉能否达标，若因本公司锅炉质量问题导致调试检验不达标，本公司需要处理该质量问题。请问，在锅炉部件所有批次部件已发货完毕，且每批都已验收合格后，但在整体锅炉安装完成前，能否按时点确认收入？
判断 5 大迹象是否满足
1.判断企业就该商品享有现时收款权利，即客户就该商品负有现时付款义务。答：本公司发完所有批次部件后，可以收取合同金额90%，另外10%为 1 年的质保金，满足该迹象
2.判断企业已将该商品的法定所有权转移给客户，即客户已拥有该商品的法定所有权。答：每批部件运至安装现场且验收后，客户和安装公司就该批部件进行处理。
3.判断企业已将该商品实物转移给客户，即客户已实物占有该商品。答：实物已全部到达，满足该迹象。
4.判断企业已将该商品所有权上的主要风险和报酬转移给客户，即客户已取得该商品所有权上的主要风险和报酬。答：每批部件到货都有验收，但锅炉整体还未安装完工，即未进行最终调试检验
5.判断客户已接受该商品。答：每批部件到货客户都已检验接受
最后请问在锅炉部件发货完毕后至锅炉整体安装完工调试前这段期间能否按时点确认收入，如果不能，请问第 2 、 4 、 5 点迹象是否满足

回答人：chenyiwei
除了关注所交付的产品有无质量缺陷以外，还要考虑的是在安装过程中，本企业是否仍存在余留的合同义务，包括提供技术支持和协助，必要时根据实际情况对已交付的部件再进行修改等。如果仍存在重大的配合义务，包括修改已交付的产品，则表明履约义务尚未履行完毕，在交付全部部件时仍不能确认收入。